【裁判字號】    99,審訴,106
【裁判日期】    990223
【裁判案由】    毒品危害防制條例
【裁判全文】
臺灣高雄地方法院刑事判決             99年度審訴字第106號
公  訴  人  臺灣高雄地方法院檢察署檢察官
被      告  乙○○
上列被告因毒品危害防制條例案件，經檢察官提起公訴（98年度
偵字第37049 號），本院依簡式審判程序判決如下：
    主  文
乙○○施用第一級毒品，累犯，處有期徒刑玖月，扣案之第一級
毒品海洛因包（檢驗後淨重零點零捌肆公克、零點零玖陸公克
、零點肆玖捌公克）均沒收銷燬。又施用第二級毒品，累犯，處
有期徒刑伍月，扣案之第二級毒品甲基安非他命貳包（檢驗後淨
重零點伍貳捌公克、零點零玖陸公克）均沒收銷燬。應執行有期
徒刑壹年，扣案之第一級毒品海洛因包（檢驗後淨重零點零捌
肆公克、零點零玖陸公克、零點肆玖捌公克）、第二級毒品甲基
安非他命貳包（檢驗後淨重零點伍貳捌公克、零點零玖陸公克）
均沒收銷燬。
    事  實  及  理  由
一、犯罪事實：
    乙○○前因施用毒品案件，經本院裁定送觀察、勒戒後，因
    認有繼續施用之傾向，再經本院以92年度毒聲字第5097號裁
    定令入戒治處所施以強制戒治，於民國93年2 月25日停止處
    分出所而執行完畢，並經臺灣高雄地方法院檢察署檢察官以
    93年度戒毒偵字第611 號不起訴處分確定。於前開強制戒治
    執行完畢釋放後5 年內，又因施用毒品案件，經本院以96年
    度訴字第2186號判處有期徒刑8 月、4 月，應執行有期徒刑
    10月確定，嗣經裁定減刑並定執行有期徒刑5 月確定，於97
    年11月30日縮刑期滿執行完畢。詎仍不知悔改並戒絕毒癮，
    竟仍分別基於施用第一級毒品海洛因及第二級毒品甲基安非
    他命之犯意，於98年11月18日11時許，在高雄市三民區○○
    ○路215 號住處，以將海洛因摻入香煙內吸食之方式，施用
    第一級毒品海洛因1 次，施用海洛因完畢後，再將甲基安非
    他命置入玻璃球以火燒烤吸食煙霧之方式，施用第二級毒品
    甲基安非他命1 次。嗣於98年11月18日19時20分許，為警前
    往上址送達尿液採驗通知書時，適遇乙○○返家，因其形跡
    可疑為警盤檢，其主動交付身上之第一級毒品海洛因3 包（
    檢驗後淨重0.084 公克、0.096 公克、0.498 公克）及第二
    級毒品甲基安非他命2 包（檢驗後淨重0.528 公克、0.096
    公克）予警方查扣，並於有偵查犯罪權限之機關及公務員發
    覺其犯罪前，自承其上述施用第一級、第二級毒品犯行，經
    其同意後採尿送驗，檢驗結果確呈嗎啡、可待因、安非他命
    及甲基安非他命陽性反應。
二、證據：
    被告於警詢、偵查及本院審理時之自白，毒品案件尿液送驗
    編號與真實姓名對照表（編號G326）、高雄市立凱旋醫院98
    年12月10日濫用藥物尿液檢驗報告、高雄市立凱旋醫院98年
    11月30日濫用藥物成品檢驗鑑定書、高雄醫藥大學附設中和
    紀念醫院檢驗報告（報告編號9901-71 、72）各1 紙，高雄
    市政府警察局三民一分局長明派出所搜索、扣押筆錄暨扣押
    物品目錄表1 份，扣案之第一級毒品海洛因3 包（檢驗後淨
    重0.084 公克、0.096 公克、0.498 公克）、第二級毒品甲
    基安非他命2 包（檢驗後淨重0.528 公克、0.096 公克），
    臺灣高等法院被告前案紀錄表。
三、核被告上開所為，分別係犯毒品危害防制條例第10條第1 項
    、第2 項之施用第一、二級毒品罪。其持有第一級毒品海洛
    因、第二級毒品甲基安非他命之低度行為，分別為施用之高
    度行為吸收，均不另論罪。被告所犯上開2 罪，犯意各別，
    行為互殊，應予分論併罰。被告有如前開犯罪科刑及執行紀
    錄，此有臺灣高等法院被告前案紀錄表1 份在卷可稽，其前
    受徒刑之執行完畢後，5 年以內分別故意再犯本件有期徒刑
    以上之2 罪，均為累犯，應依刑法第47條第1 項規定，各加
    重其刑。被告於遭警查獲後，乃於有偵查犯罪權限之機關及
    公務員發覺其犯罪前，主動交付身上之毒品，並自承其上述
    施用第一、二級毒品之犯罪事實，是被告此舉當認合於自首
    要件，爰依刑法第62條前段規定減輕其刑，並依法先加後減
    之。
四、爰審酌被告前經強制戒治及刑罰之執行，仍未能徹底戒絕毒
    品，復再犯本件施用毒品罪，顯見其自制力不足，惟念所犯
    施用毒品罪乃屬戕害自身身心健康行為，其行為本身對社會
    所造成之危害並非直接，反社會性之程度應屬較低，且其犯
    後已坦認犯行等一切情狀，分別量處如主文所示之刑及定應
    執行刑。扣案之白色粉末3 包（檢驗後淨重0.084 公克、0.
    096 公克、0.498 公克）及晶體2 包（檢驗後淨重0.528 公
    克、0.096 公克），經送驗結果，確分別呈第一級毒品海洛
    因、第二級毒品甲基安非他命陽性反應，有高雄市立凱旋醫
    院98年11月30日濫用藥物成品檢驗鑑定書、高雄醫藥大學附
    設中和紀念醫院檢驗報告（報告編號9901-71 、72）在卷足
    參，屬查獲之毒品，且該包裝袋與其內毒品難以析離，亦無
    析離實益，應將之同視為第一級毒品，不問屬於犯人與否，
    爰依毒品危害防制條例第18條第1 項前段規定均沒收銷燬之
    。至鑑驗耗損之毒品，既已滅失，毋庸宣告沒收銷燬之，附
    此敘明。
據上論斷，應依刑事訴訟法第273 條之1 第1 項、第299 條第1
項前段、第310 條之2 、第454 條第1 項，毒品危害防制條例第
10條第1 項、第2 項、第18條第1 項前段，刑法第11條、第47條
第1 項、62條前段、第51條第5 、9款，判決如主文。
本案經檢察官甲○○到庭執行職務。
中    華    民    國    99    年    2     月    23    日
                  刑事第十庭  法  官  顏銀秋
以上正本證明與原本無異。
如不服本判決應於收受本判決後10日內向本院提出上訴書狀，並
應敘述具體理由，如未敘述上訴理由者，應於上訴期間屆滿後20
日內補提理由書狀於本院（均須按他造當事人之人數附繕本）「
切勿逕送上級法院」。
中    華    民    國    99    年    2     月    23    日
                              書記官  林豐富
附錄論罪科刑法條
毒品危害防制條例第10條（施用毒品罪）
施用第一級毒品者，處6月以上5年以下有期徒刑。
施用第二級毒品者，處3年以下有期徒刑。

司法院資訊處製作；財團法人民間司法改革基金會備份。
